---
title: "Pràctica 3: Estadística descriptiva multivariant"
subtitle: "Anàlisi de ventes d'una empresa"
date: today
format:
  html:
    theme: lumen
    toc: true
    toc-depth: 3
Rendering:
    embed-resources: true
---

**Miquel Àngel Llauger Suau**:

\*https://github.com/MiquelAngelLlauger/Pr-ctica_3_AD.git\*\*:

```{r setup, include=FALSE}
knitr::opts_chunk$set(echo = TRUE, warning = FALSE, message = FALSE)
```

```{r, echo=FALSE, eval=TRUE}
library(tidyverse)#Poned aquí todas las librerías que utilicéis
library(readr)
library(dplyr)
library(ggcorrplot)
```

## Enunciado y datos

Una empresa quiere analizar si existe relación entre las ventas de sus productos, la inversión en publicidad y la satisfacción del cliente. Los datos que corresponden a las ventas han sido registrados en miles de unidades, el gasto en publicidad en miles de euros y la puntuación de satisfacción del cliente en una escala de 1 a 10 para 30 productos, los puedes descargar en el siguiente enlace: [datos empresa](https://github.com/igmuib/Practica_AD/blob/main/datos_empresa.csv)

### Apartado 1

Organiza el conjunto de datos en una matriz, donde cada fila corresponda a un producto y cada columna a una variable, siendo la variable "Producto" únicamente un identificador. A continuación, presenta la matriz de dispersión entre las variables, utilizando puntos coloreados según el tipo de marca (consulta la sección 2.4.2 de los apuntes). Comenta los resultados obtenidos, prestando especial atención a lo que indican los valores de las correlaciones entre las variables.

#### Respuesta

Eliminamos la primera columna, pues los productos quedan identificados ya por su posición de fila. Así reducimos el tamaño de los datos. Además, lo pasamos a formato matriz con una función específica. A continuación, le asignamos un color diferente a cada producto y creamos la matriz de dispersión entre las tres variables.

```{r}

datos_empresa <- read_csv("datos_empresa.csv")

data<- datos_empresa %>% select(Ventas,Publicidad,Satisfaccion_cliente)
d <- data %>% as.matrix() 
m_disp=pairs(d,col=sample(colors(),15),pch=18)

```

### Apartado 2

Calcula la matriz de datos centrada y el vector de medias con las formas matriciales estudiada en clase de teoría. Interpreta el vector de medias en el contexto del problema.

#### Respuesta

Usando una función de la librería 'dyplr', calculamos el vector de medias y conseguimos la matriz centrada. El vector de medias lo podemos interpretar como el promedio de, respectivamente, los miles de euros en ventas, los miles de euros invertidos en publicidad y la satisfacción del cliente de los productos de la empresa. El promedio de beneficio de cada producto es pues, positivo: hay más ingresos por ventas que dinero invertido en publicidad en promedio. Además, la satisfacción media del cliente está por encima del 8/10.

```{r}
vec<-data %>% summarise(across(everything(),mean))
vec
data_mean<-matrix(rep(vec,each=15),nrow=15,byrow = FALSE)
data_mean_numeric<-matrix(as.numeric(data_mean),nrow = nrow(data_mean),ncol = ncol(data_mean))
data_centrada<-d-data_mean_numeric
data_centrada

```

### Apartado 3

Calcula la matriz de covarianzas y la matriz de correlaciones utilizando las formas matriciales vistas en la clase de teoría. A continuación, interpreta los resultados obtenidos para ambas matrices en el contexto del problema.

#### Respuesta

Calcularemos la matriz de covarianza usando las formas matriciales vistas en clase. Matriz de covarianza:

```{r}
J<-matrix(1,nrow = 15,ncol = 15)
H<-diag(15)-(1/15)*J
S<-(1/15)*t(d)%*%H%*%d
S
```

Matriz de correlaciones:

```{r}
d=c()
for (i in 1:3){
  for (j in 1:3){
    number<-S[i,j]/sqrt((S[i,i]*S[j,j]))
    d<-c(d,number)
  }
}

R<-matrix(d,nrow = 3,ncol = 3)
R
```

### Apartado 4

Calcula la matriz de correlaciones muestrales con la forma matricial estudiada en clase de teoría y revisa que lo has hecho bien con la función disponible de `R`. Interpreta los resultados obtenidos.

#### Respuesta
Usaremos la funcion de R 'cor()' para comparar los resultados y, ver si hemos calculado bien la matriz de correlaciones.
```{r}
C<-cor(data)
C
```
Efectivamente, las matrices coinciden. Hemos calculado bien la matriz de correlaciones y observamos que, las 3 variables estan fuertemente correlacionadas, puesto que el coeficiente de correlacion oscila entre -1 y 1. Estan muy lejos de ser independientes. Esto ya se observaba en la matriz de dispersión, en donde los datos parecían seguir una monotonía creciente con respecto las dos variables. Cuando una variable crece, el resto también crece. Observemos el gráfico:
```{r}

data %>% select(1:3) %>% na.omit(.) %>% cor(.) %>% ggcorrplot(., hc.order = TRUE,                                                   method="square",
type = "lower", 
colors = c("blue","white","red"))
```

### Apartado 5

Calcula la varianza generalizada y la variación total del conjunto de datos numéricos que estamos estudiando. Interpreta los resultados obtenidos.


#### Respuesta

### Apartado 6

Calcula los vectores de medias y las matrices de correlacioes muestrales para cada marca de productos utilizando las funciones que están disponibles en `R` y `tidyverse`. Comenta los resultados obtenidos.

#### Respuesta

### Apartado 7

Utiliza la librería `ggcorrplot` para visualizar las matrices de correlaciones para cada marca de productos mediante mapas de calor que muestren solo las matrices triangulares inferiores. Para la marca A presenta los resultados con `method = "square"`, para las marca B con `method = "circle"` y, para la marca C con `method = "circle"` pero especificando tres cifras decimales. Comenta los resultados obtenidos e indica cuál de los métodos te parece más apropiado para interpretar estos datos.

#### Respuesta
